臺灣嘉義地方法院刑事判決
111年度簡上字第42號
上  訴  人  
即  被  告  嚴俊明


上列上訴人即被告因竊盜案件，不服本院中華民國111年2月25日
111年度嘉簡字第136號第一審刑事簡易判決（聲請簡易判決處刑
案號：110年度偵字第3819號）提起上訴，本院管轄之第二審合
議庭判決如下：
    主  文
原判決撤銷。
乙○○幫助犯竊盜罪，累犯，處拘役貳拾日，如易科罰金，以新臺
幣壹仟元折算壹日。
    犯罪事實及理由
一、本案經本院合議庭審理結果，認第一審簡易判決除未及審酌
    被告乙○○與告訴人甲○○已達成調解、賠償完畢外，其餘認事
    用法均無不當，故關於認定犯罪事實及所憑之證據及論罪之
    理由，除增列「本院111年5月16日調解筆錄」、「被告於本
    院審理時之自白」、「ATM轉帳明細2紙」為證據外，其餘均
    引用第一審簡易判決書（如附件）事實及理由所記載。
二、上訴人即被告乙○○上訴意旨略以：我已與告訴人達成調解並
    賠償完畢，希望從輕量刑等語。
三、論罪科刑及撤銷改判理由部分
(一)原審以被告犯行事證明確，以被告幫助犯竊盜罪，累犯，處
    有期徒刑3月，如易科罰金，以新臺幣（下同）1,000元折算
    1日，固非無見。惟查：被告上訴後已與告訴人以10,000元
    達成調解，並給付完畢等情，有本院上開調解筆錄、ATM轉
    帳明細2紙、本院民國111年6月29日公務電話紀錄在卷可佐
    （簡上卷第67-68、119、121頁），堪認告訴人所受損害已
    獲得填補，被告犯罪後之態度已有實質變更，而前揭事項既
    係關乎被告犯罪後態度之重要事項，原審未及審酌上情，難
    謂其所量刑度已符合刑法第57條之規定，是被告執前詞提起
    上訴，為有理由，自應由本院撤銷改判。
(二)爰審酌被告竟不思循正當途徑獲取所需，反企圖幫助同案被
    告李易書（被告李易書部分業經本院以111年度嘉簡字第136
    號判決判處有期徒刑4月）不勞而獲，協助同案被告李易書
    竊取告訴人之財物，顯然欠缺尊重他人財產權之觀念，殊非
    可取；惟念及被告犯後坦承犯行，並與告訴人達成調解、賠
    償損害如前述，兼衡被告之犯罪動機、目的、手段尚屬和平
    ，及被告於本院審理時自陳職業務農、月入約30,000至40,0
    00元、已婚、育有四名子女（2名已成年、2名未成年分別為
    17歲及1歲），平常與父母及小孩、太太同住、專科肄業之
    智識程度（簡上卷第117頁）等一切情狀，量處如主文第二
    項所示之刑，並諭知易科罰金之折算標準，以資懲儆。
據上論斷，應依刑事訴訟法第455條之1第1項、第3項、第369條
第1項前段、第373條、第364條、第299條第1項前段，判決如主
文。
本案經檢察官陳睿明聲請簡易判決處刑，檢察官陳昱奉到庭執行
職務。
中　　華　　民　　國　　111 　年　　7 　　月　　20　　日
                  刑事第四庭  審判長法　官　陳仁智
　　　　　　　　　                  法  官  康敏郎
　　　　　　　　　                  法  官  沈芳伃
以上正本證明與原本無異。
不得上訴。
中　　華　　民　　國　　111 　年　　7 　　月　　20　　日
                                    書記官　張簡純靜

臺灣嘉義地方法院刑事簡易判決 111年度嘉簡字第136號 聲　請　人　臺灣嘉義地方檢察署檢察官 被　　　告　李易書　 　　　　　　乙○○　 上列被告等因竊盜案件，經檢察官聲請以簡易判決處刑（110年度偵字第3819號），本院判決如下：     主  文 李易書犯竊盜罪，累犯，處有期徒刑肆月，如易科罰金，以新臺幣壹仟元折算壹日。未扣案之犯罪所得新臺幣壹萬伍仟元及監視器主機壹臺，均沒收，於全部或一部不能沒收或不宜執行沒收時，追徵其價額。 乙○○幫助犯竊盜罪，累犯，處有期徒刑參月，如易科罰金，以新臺幣壹仟元折算壹日。     犯 罪 事 實 及 理 由 一、本件犯罪事實及證據，均引用檢察官聲請簡易判決處刑書之記載（如附件）。 二、論罪科刑： （一）核被告李易書所為，係犯刑法第320條第1項之竊盜罪；被告乙○○所為，則係犯刑法第30條第1 項前段、第320條第1項之幫助竊盜罪。 （二）被告乙○○幫助他人竊取財物，為幫助犯，應依刑法第30條第2項規定，按正犯之刑減輕之。 （三）被告2人有聲請簡易判決處刑書所犯法條欄所載之有期徒刑執行完畢紀錄，此有臺灣高等法院被告前案紀錄表在卷可稽，其等受有期徒刑之執行完畢後5年內，故意再犯本件有期徒刑以上之罪，均為累犯。至於累犯是否應加重本刑，司法院大法官會議釋字第775號解釋係表示「除個案應量處最低法定刑、又無法適用刑法第59條在內減輕規定之情形時，法院才應依本解釋意旨裁量不予加重最低本刑」（最高法院109年度台上字第4491號、109年度台非字第139號、第170號判決參照）。因此，倘若法院依個案犯罪情節，認並無應量處最低法定刑之情形，即應回歸刑法累犯規定加重本刑。就被告本案竊盜之犯罪內容以觀，尚難認有應予從寬量處最低法定刑，否則即屬過苛之情事，自均應依刑法第47條第1項規定加重本刑。 （四）爰以行為人之責任為基礎，審酌被告：1.李易書高職肄業之智識程度、職業別：工、勉持之家庭經濟狀況；乙○○五專肄業之智識程度、職業別：農、勉持之家庭經濟狀況（均見警卷調查筆錄之「受詢問人欄」）；2.被告乙○○駕車搭載被告李易書前去行竊地點，便利被告李易書下手竊取木雕神像及監視器主機，欠缺尊重他人所有權之觀念；3.犯後均坦承犯行，態度尚可；4.被告李易書嗣後將木雕神像以新臺幣（下同）1萬5,000元變賣得手；5.均未與被害人達成和解並賠償損失；5.被告李易書有多次竊盜罪之前科素行等一切情狀，分別量處如主文所示之刑，並均諭知易科罰金之折算標準，以示懲儆。 三、沒收：按犯罪所得，屬於犯罪行為人者，沒收之；於全部或一部不能沒收或不宜執行沒收時，追徵其價額；第1項及第2項之犯罪所得，包括違法行為所得、其變得之物或財產上利益及其孳息；犯罪所得已實際合法發還被害人者，不予宣告沒收或追徵，刑法第38條之1第1項前段、第3項、第4項、第5項分別定有明文。經查： （一）被告李易書竊取木雕神像後，已變賣得款1萬5,000元等情，業據被告李易書自承在卷（偵卷第39頁），此變得財產上之利益雖未扣案，仍應予以剝奪，爰依前開規定宣告沒收之，於全部或一部不能沒收或不宜執行沒收時，追徵其價額。至被告竊取之上述木雕神像雖為犯罪所得，然業經警方尋獲而實際發還被害人，此有贓物認領保管單1 份在卷可稽（警卷第38頁），是被告竊盜之物品已實際發還被害人，爰不予宣告沒收，併此敘明。 （二）被告李易書竊取之監視器主機1臺雖未扣案，然既屬被告犯罪所得之物，自不能讓被告繼續取得而獲利，爰依上開規定宣告沒收，於全部或一部不能沒收或不宜執行沒收時，追徵其價額。　　　 四、依刑事訴訟法第449條第1項、第454條第2項（依刑事判決精簡原則，僅記載程序法條），逕以簡易判決處刑如主文。 五、如對本判決上訴，須於判決送達後20日內向本院提出上訴狀     。（應附繕本） 本件經檢察官陳睿明聲請以簡易判決處刑。 中　　華　　民　　國　　111 　年　　2 　　月　　25　　日                   嘉義簡易庭    法　官　洪裕翔 上列正本證明與原本無異。 如不服本判決，應於判決送達後20日內向本院提出上訴狀（應附繕本）。告訴人或被害人如對於本判決不服者，應具備理由請求檢察官上訴，其上訴期間之計算係以檢察官收受判決正本之日期為準。 中　　華　　民　　國　　111 　年　　2 　　月　　25　　日                                 書記官　李佳惠 附錄法條: 中華民國刑法第320條 意圖為自己或第三人不法之所有，而竊取他人之動產者，為竊盜罪，處5年以下有期徒刑、拘役或50萬元以下罰金。 意圖為自己或第三人不法之利益，而竊佔他人之不動產者，依前項之規定處斷。 前二項之未遂犯罰之。 附件： 臺灣嘉義地方檢察署檢察官聲請簡易判決處刑書                                      110年度偵字第3819號 被　　　告　李易書 　　　　　　乙○○ 上列被告等因竊盜案件，業經偵查終結，認為宜以簡易判決處刑 ，茲將犯罪事實及證據並所犯法條分敘如下： 　　　　犯罪事實 一、李易書、乙○○為朋友關係。李易書因曾受僱於甲○○從事     鐵皮屋搭建工作，因而獲悉甲○○在嘉義縣○○鄉○○村00     鄰○○○000號無人居住之倉庫內，藏放有木雕觀音神像1尊     （下稱木雕神像）。竟意圖為自己不法之所有，基於竊盜之     犯意，委請乙○○駕車載其前往上址，俾令其侵入該倉庫內     竊取該木雕神像。乙○○明知李易書欲竊取前雇主所有之木     雕神像變現，竟基於幫助竊盜之犯意，允諾駕車搭載李易書     前往上址行竊，俾李易書竊取得手後可以儘速離去現場。2     人旋於民國110年1月30日晚間9時26分許，由乙○○駕駛車     牌號碼000-0000號自用小貨車，搭載李易書行抵上址門外，     李易書下車後，先由倉庫外圍牆未上鎖之無人居住之小門進     入倉庫前之空地，旋即開啟未上鎖之倉庫大門，進入該倉庫     內竊取甲○○所有之木雕神像得手，李易書為免行跡被倉庫     內之監視設備錄影，將該錄影設備拆卸一併竊取得手離去。     嗣乙○○於同日晚間10時許，駕駛上揭自用小貨車搭載李易     書前往嘉義縣新港鄉西庄村某「三官大帝廟」前，由李易書     將該竊得之木雕神像以新臺幣(下同)1萬5,000元之價格變賣     給楊耿和。嗣甲○○於翌日上午9時許，發現所有之木雕神     像遺失，經報警處理，始循線查悉上情。 二、案經嘉義縣警察局水上分局報告偵辦。 　　　　證據並所犯法條 一、上揭犯罪事實，業經被告李易書、乙○○2人於偵查中坦承     不諱，核與被害人甲○○所述情節大致相符，另有證人楊耿     和於警詢、偵查中之證詞，及嘉義縣警察局水上分局南靖派     出所受理案件證明單1紙、現場照片8張、監視器錄影擷取照     片3張、尋獲木雕神像後發還予失主之照片2張、嘉義縣警察     局水上分局水上聯合所扣押筆錄、扣押物品目錄表、扣押物     品收據、贓物認領保管單、車輛詳細資料報表各1紙等附卷     可佐，被告2人犯嫌已可認定。 二、核被告李易書所為，是犯刑法第320條第1項之竊盜罪嫌。被告乙○○所為，是犯刑法第30條第1項、同法第320條第1項之幫助竊盜罪嫌。被告乙○○事後媒介李易書將贓物變賣予楊耿和之行為，已為其前階段之幫助竊盜行為所涵括，毋庸另行論罪。被告李易書前因犯多起施用毒品案件，經法院陸續判決有罪後，復經法院裁定應執行有期徒刑1年、9月確定，於106年10月23日入監服刑，迄108年1月19日縮短刑期假釋，至108年6月30日假釋期滿以執行完畢論。被告乙○○前因施用毒品案件，經臺灣嘉義地方法院以106年度聲字第321號裁定應執行有期徒刑2年確定。又因施用毒品案件，經同法院以106年度訴第125號判決判處有期徒刑8月(2次)，應執行有期徒刑1年確定。上開2案接續執行，於105年12月12日入監執行，再於108年1月8日縮短刑期假釋出監，所餘刑期交付保護管束，至108年8月22日保護管束期滿假釋未經撤銷，其未執行之刑，以已執行論等情，有被告2人之刑案資料查註紀錄表在卷可稽，被告2人於有期徒刑執行完畢後，5年內均故意再犯本件有期徒刑以上之罪，均為累犯，請均依刑法第47條第1項之規定加重其刑。被告李易書竊得之監視器錄影設備及將木雕神像變賣後取得之1萬5,000元現金，均為其犯罪所得。請依刑法第38條之1第1項前段及第3項規定宣告沒收，於全部或一部不能沒收或不宜執行沒收時，追徵其價額。 三、至於證人楊耿和於偵查中雖證稱：被告乙○○以本案木雕神     像作為抵押品，向他借款1萬8,000元云云。然證人楊耿和於     警詢時稱被告李易書以木雕神像作為抵押品，向他借款1萬5     ,000元等語，所述前後已非一致，況且，上揭警詢或偵查所     述，均無事證足資佐證。從而，本案關於木雕神像變價乙節     ，自應以被告李易書於偵查中之供述為認定基礎，附此敘明     。 四、依刑事訴訟法第451條第1項聲請逕以簡易判決處刑。 　　此　致 臺灣嘉義地方法院 中　　華　　民　　國　 111　　年　　1 　　月　　25　　日 　　　　　　　　　　　　　　  檢　察　官　陳睿明 本件正本證明與原本無異。 中　　華　　民　　國　 111　　年　　2 　　月　　10　　日                               書  記  官  汪建宏